臺灣高等法院臺中分院刑事裁定
110年度聲字第1031號
聲  請  人  臺灣高等檢察署臺中檢察分署檢察官
受  刑  人  劉金洋



上列聲請人因受刑人數罪併罰有二裁判以上，聲請定其應執行之
刑（聲請案號：110年度執聲字第504號），本院裁定如下：
    主  文
劉金洋因犯如附表所示各罪所處之刑，應執行有期徒貳拾年陸月
。
    理  由
一、聲請意旨略以：受刑人劉金洋前因槍砲彈藥刀械管制條例等
    數罪，先後經判決確定如附表。數罪中雖有刑法第50條第1
    項但書所列情形，惟受刑人已請求檢察官聲請定應執行刑，
    有臺灣臺中地方檢察署民國110年3月26日刑法第50條第1項
    但書案件是否請求定應執行刑調查表足稽，應依刑法第50條
    第2項、第53條、第51條第5款規定，定其應執行之刑。爰依
    刑事訴訟法第477條第1項聲請裁定等語。
二、按裁判確定前犯數罪者，併合處罰之；有刑法第50條第1項
    但書情形，受刑人請求檢察官聲請定應執行刑者，依第51條
    規定定之。數罪併罰，有二裁判以上宣告多數有期徒刑者，
    於各刑中之最長期以上，各刑合併之刑期以下，定其應執行
    之刑期，但不得逾30年，刑法第50條第1項、第2項、第51條
    、第53條定有明文。是合於定執行刑之數罪，若有已經執行
    完畢者，法院仍應依檢察官之聲請定其執行刑，已執行完畢
    部分則於檢察官指揮執行其執行刑時，予以扣除（最高法院
    104年度台抗字第680號裁定意旨參照）。又法律上屬於自由
    裁量之事項，有其外部性界限及內部性界限，並非概無拘束
    。依據法律之具體規定，法院應在其範圍選擇為適當之裁判
    者，為外部性界限；而法院為裁判時，應考量法律之目的，
    及法律秩序之理念所在者，為內部性界限。法院為裁判時，
    二者均不得有所踰越。在數罪併罰，有二裁判以上，定其應
    執行之刑時，固屬於法院自由裁量之事項，然仍應受前揭外
    部性界限及內部性界限之拘束（最高法院94年度台非字第23
    3號判決意旨參照）。
三、經查，本件受刑人劉金洋所犯如附表所示各罪，先後經臺灣
    臺中地方法院、臺灣苗栗地方法院及本院分別判處如附表所
    示之刑，均確定在案，有上開案件裁判書及臺灣高等法院被
    告前案紀錄表等附卷可稽。其中附表編號6、7所示之罪為得
    易科罰金之罪；附表編號1至5及8至19所示之罪為不得易科
    罰金之罪，屬刑法第50條第1項但書之情形。茲檢察官依受
    刑人劉金洋之請求聲請合併定其應執行之刑，有卷附受刑人
    110年3月26日之「臺灣臺中地方檢察署刑法第50條第1項但
    書案件是否請求定應執行刑調查表」1份在卷可稽，是依刑
    法第50條第2項之規定，聲請人就附表所示各罪聲請定其應
    執行之刑，核屬正當。爰審酌受刑人所犯如附表所示各罪，
    其中附表編號1至16所示之罪，曾經本院以109年度聲字第26
    67號裁定定應執行有期徒刑11年10月，是依上開說明意旨，
    本院就如附表所示各罪，再為定應執行刑之裁判時，自應受
    上開裁判所為定應執行刑內部界限之拘束，並考量上述定應
    執行刑之基本原則，及受刑人所犯各罪之犯罪類型、行為態
    樣、手段、動機、侵害法益種類及責任非難程度，而為整體
    評價後，定如主文所示之應執行刑。至受刑人所犯如附表編
    號16所示之案件，另處併科罰金新臺幣20萬元，罰金如易服
    勞役，以新臺幣1千元折算1日之罰金刑，雖不在本件定應執
    行刑之列，但仍應與本件附表所示各罪所定之應執行刑併執
    行之，附此敘明。
四、據上論結，爰依刑事訴訟法第477條第1項，刑法第50條第2
    項、第53條、第51條第5款，裁定如主文。
中　　華　　民　　國　　110 　年　　4 　　月　　26　　日
        　　刑事第十一庭  審判長法　官  張  意  聰
　　　　　　　　　　　　　　    法　官  田  德  煙
　　　　　　　　　　　　　　  　法　官  李  明  鴻
以上正本證明與原本無異。   
如不服本裁定，應於收受送達後5日內向本院提出抗告書狀（須
附繕本）。 
                                書記官  陳  慈  傳 

中　　華　　民　　國　　110 　年　　4 　　月　　26　　日
【附表】
編           號  1 2 3 罪           名   毒品危害防制條例  毒品危害防制條例  毒品危害防制條例 宣     告    刑     有期徒刑10月     有期徒刑9月    有期徒刑10月 犯  罪  日   期      106/03/14     106/03/14      106/04/25 偵查(自訴)機關年  度  案  號  臺中地檢106年度毒偵字第1357號 臺中地檢106年度毒偵字第1357號 臺中地檢106年度毒偵字第2187號 最後事實審 法        院      臺中地院      臺中地院      臺中地院  案        號 106年度訴字第1829號 106年度訴字第1829號 106年度訴字第2124號  判 決  日 期     107/02/07     107/02/07     107/02/26 確定判決 法        院      臺中地院      臺中地院      臺中地院  案        號 106年度訴字第1829號 106年度訴字第1829號 106年度訴字第2124號  判決確定日期     107/02/21     107/02/21     107/02/26 是否為得易科罰金之案件         否         否         否 備           註  臺中地檢107年度執字第5693號【編號1-16定應執行刑為11年10月，以109執更4991執行】 臺中地檢107年度執字第5693號【編號1-16定應執行刑為11年10月，以109執更4991執行】 臺中地檢107年度執字第5693號【編號1-16定應執行刑為11年10月，以109執更4991執行】 
編           號  4 5 6 罪           名   毒品危害防制條例  毒品危害防制條例  毒品危害防制條例 宣     告    刑     有期徒刑8月     有期徒刑8月    有期徒刑5月 犯  罪  日   期      106/04/26     106/05/21      106/05/22 偵查(自訴)機關年  度  案  號  臺中地檢106年度毒偵字第2187號 臺中地檢106年度毒偵字第2532號 臺中地檢106年度毒偵字第2532號 最後事實審 法        院      臺中地院      臺中地院      臺中地院  案        號 106年度訴字第2124號 106年度訴字第2046號 106年度訴字第2046號  判 決  日 期     107/02/26     107/04/25     107/04/25 確定判決 法        院      臺中地院      臺中地院      臺中地院  案        號 106年度訴字第2124號 106年度訴字第2046號 106年度訴字第2046號  判決確定日期     107/02/26     107/06/13     107/06/13 是否為得易科罰金之案件         否         否        是 備           註  臺中地檢107年度執字第5693號【編號1-16定應執行刑為11年10月，以109執更4991執行】 臺中地檢107年度執字第5693號【編號1-16定應執行刑為11年10月，以109執更4991執行】 臺中地檢107年度執字第5693號【編號1-16定應執行刑為11年10月，以109執更4991執行】 
編           號  7 8 9 罪           名         竊盜  毒品危害防制條例  毒品危害防制條例 宣     告    刑     有期徒刑4月   有期徒刑1年2月    有期徒刑9月 犯  罪  日   期      106/09/21     106/06/20      106/06/07 偵查(自訴)機關年  度  案  號  臺中地檢107年度偵字第15819號 臺中地檢106年度毒偵字第3056號 臺中地檢106年度毒偵字第2950號 最後事實審 法        院      臺中地院      臺中地院      中高分院  案        號 107年度中簡字第2285號 106年度訴字第2222號 107年度上訴字第779號  判 決  日 期     107/09/28     107/02/26     107/06/06 確定判決 法        院      臺中地院      最高法院      最高法院  案        號 107年度中簡字第2285號 107年度台上字第4739號 107年度台上字第4858號  判決確定日期     107/10/29     107/12/06     107/12/27 是否為得易科罰金之案件         是         否         否 備           註  臺中地檢107年度執字第5693號【編號1-16定應執行刑為11年10月，以109執更4991執行】 臺中地檢107年度執字第5693號【編號1-16定應執行刑為11年10月，以109執更4991執行】 臺中地檢107年度執字第5693號【編號1-16定應執行刑為11年10月，以109執更4991執行】 
編           號  10 11 12 罪           名   毒品危害防制條例  毒品危害防制條例  毒品危害防制條例 宣     告    刑     有期徒刑10月   有期徒刑1年2月 有期徒刑10月 （判2次） 犯  罪  日   期      106/06/07     106/02/11 106/02/16、 106/02/16 偵查(自訴)機關年  度  案  號  臺中地檢106年度毒偵字第2950號 苗栗地檢106年度毒偵字第264號 臺中地檢106年度毒偵字第894號 最後事實審 法        院      中高分院      苗栗地院      中高分院  案        號 107年度上訴字第779號 106年度訴字第217號 107年度上訴字第722號  判 決  日 期     107/06/06     107/03/28     107/06/21 確定判決 法        院      最高法院      最高法院      最高法院  案        號 107年度台上字第4858號 107年度台上字第4849號 108年度台上字第823號  判決確定日期     107/12/27     107/12/27     108/03/27 是否為得易科罰金之案件         否         否         否 備           註  臺中地檢107年度執字第5693號【編號1-16定應執行刑為11年10月，以109執更4991執行】 臺中地檢107年度執字第5693號【編號1-16定應執行刑為11年10月，以109執更4991執行】 臺中地檢107年度執字第5693號【編號1-16定應執行刑為11年10月，以109執更4991執行】 
編           號  13 14 15 罪           名   毒品危害防制條例  毒品危害防制條例  毒品危害防制條例 宣     告    刑     有期徒刑11月   有期徒刑10月   有期徒刑3年4月 犯  罪  日   期      107/01/07     106/02/07      106/02/07 偵查(自訴)機關年  度  案  號  臺中地檢107年度毒偵字第847號 彰化地檢106年度毒偵字第327號 彰化地檢106年度偵字第1840號 最後事實審 法        院      臺中地院      中高分院      中高分院  案        號 107年度訴字第1219、1520號 107年度上訴字第1555號 107年度上訴字第1555號  判 決  日 期     107/09/21     107/10/09     107/10/09 確定判決 法        院      臺中地院      最高法院      最高法院  案        號 107年度訴字第1219、1520號 108年度台上字第2169號 108年度台上字第2169號  判決確定日期     108/01/25     108/07/10     108/07/10 是否為得易科罰金之案件         否         否         否 備           註  臺中地檢107年度執字第5693號【編號1-16定應執行刑為11年10月，以109執更4991執行】 臺中地檢107年度執字第5693號【編號1-16定應執行刑為11年10月，以109執更4991執行】 臺中地檢107年度執字第5693號【編號1-16定應執行刑為11年10月，以109執更4991執行】 
編           號  16 17 18 罪           名  槍砲彈藥刀械管制 條例   毒品危害防制條例  毒品危害防制條例 宣     告    刑  有期徒刑2年6月 （併科罰金新臺幣20 　萬元）   有期徒刑7年8月   有期徒刑1年 犯  罪  日   期  106年11月間某日至 107年1月8日為警緝 獲     106/11/27  107/01/05至 107/01/07 偵查(自訴)機關年  度  案  號  臺中地檢107年度偵字第2401號等 臺中地檢106年度偵字第2401號等 臺中地檢106年度偵字第2401號等 最後事實審 法        院      中高分院      中高分院      中高分院  案        號 108年度上訴字第83、87號 109年度上更一字第73、74號 109年度上更一字第73、74號  判 決  日 期     108/03/20     109/07/21     109/07/21 確定判決 法        院      中高分院      最高法院      最高法院  案        號 108年度上訴字第83、87號 110年度台上字第1465、1466號 110年度台上字第1465、1466號  判決確定日期     108/04/08     110/01/20     110/01/20 是否為得易科罰金之案件         否         否         否 備           註  臺中地檢107年度執字第5693號【編號1-16定應執行刑為11年10月，以109執更4991執行】 臺中地檢110年度執字第3182號 臺中地檢110年度執字第3182號 
編           號  19 罪           名   毒品危害防制條例 宣     告    刑   有期徒刑3年10月 犯  罪  日   期      107/01/08  偵查(自訴)機關年  度  案  號  臺中地檢106年度偵字第2401號等 最後事實審 法        院      中高分院  案        號 109年度上更一字第73、74號  判 決  日 期     109/07/21 確定判決 法        院      最高法院  案        號 110年度台上字第1465、1466號  判決確定日期     110/01/20 是否為得易科罰金之案件         否 備           註  臺中地檢110年度執字第3182號